【裁判字號】    90,易,3095
【裁判日期】    901009
【裁判案由】    竊盜
【裁判全文】
臺灣高雄地方法院刑事判決                          九十年度易字第三九五號
    公  訴  人  臺灣高雄地方法院檢察署檢察官
    被      告  甲○○
右列被告因竊盜案件，經檢察官提起公訴（九十年度偵字第九四二二號），本院判決
如左：
    主  文
甲○○踰越安全設備竊盜未遂，處有期徒刑月，如易科罰金，以佰元折算壹日。
扣案之手電筒壹支沒收。
    事  實
一、甲○○意圖為自己不法之所有，於民國九十年五月十二日二十一時十分許（星期
    六），至高雄縣鳳山市○○路○段一三六號「高雄縣政府稅捐稽徵處」，趁該機
    關假日無人留守之際，攜其所有之手電筒一支，踰越大門左側未上鎖之窗戶，侵
    入該棟無人居住之建築物一樓辦公室內，正當著手搜尋竊取財物之際，於同日二
    十一時二十四分許，經中興保全股份有限公司（以下簡稱中興保全公司）保全人
    員牟思源發現及時趕至現場當場將其逮獲，並報警處理，因而未行竊得逞，並扣
    得其所有供犯罪用之前揭手電筒一支。
二、案經高雄縣政府稅捐稽徵處訴請高雄縣警察局鳳山分局移送臺灣高雄地方法院檢
    察署檢察官偵查起訴。
    理  由
一、訊據被告甲○○固坦承於右揭時、地攜手電筒一支，由高雄縣政府稅捐稽徵處大
    門左側窗戶攀爬進入經保全人員發現趕至予以逮捕之事實，惟矢口否認有何竊盜
    犯行，辯稱：伊當時身體不舒服，才進去該處喝水休息，尚未找到水即被保全人
    員發現，並無取走任何財物，手電筒伊當時放在衣褲內，並未拿出來用云云。經
    查，被告於右揭時地侵入高雄縣政府稅捐稽徵處建築物一樓辦公室內，因觸動該
    機關之保全系統，經中興保全公司保全人員牟思源發覺趕至現場察看，發現該機
    關大門左側窗戶被打開，被告手持手電筒正在該棟建物一樓內等情，業經證人牟
    思源於警訊時證述明確，被告雖以進入喝水等詞否認有行竊意圖，惟被告居住在
    高雄縣鳳山市○○○路十巷四四號，離高雄縣政府稅捐稽徵處並不甚遠，大可回
    家飲水，且被告遭查獲時，身上尚有現金新台幣八百七十元等情，業據其供認在
    卷，被告倘若需水甚急，亦可以身上之現金就近至商家購買，或向附近住家借水
    飲用，況當日（星期六）晚上七點至九點，高雄縣政府稅捐稽徵處隔壁之高雄縣
    議會有舉辦「水舞」觀賞活動，當時活動尚未結束，亦經被告陳明，被告亦可在
    活動會場取得免費提供予民眾飲用之水、咖啡等飲料解急，實無須攀爬窗戶進入
    黑漆無人之高雄縣政府稅捐稽徵處辦公室內摸黑找水，顯見其所辯喝水一詞並非
    真意。而高雄縣政府稅捐稽徵處於星期六中午十二時以後即無人留守，委由保全
    公司負責安檢事宜一情，業經該機關代理人乙○○陳明在卷，被告趁該機關放假
    無人之際，攀爬窗戶侵入該建築物，並手持水電筒照明，經保全人員發現後趕赴
    前，仍未離去而遭當場逮捕，謂其無不法所有之竊盜意圖，誠難採信，其竊盜犯
    行，實已昭然若揭，所辯顯係卸責之詞，要無可信。此外，復有手電筒一支扣案
    可資佐證，本件事證明確，被告竊盜未遂犯行，洵堪認定。
二、查高雄縣政府稅捐稽徵處」位於高雄縣鳳山市○○路○段一三六號之辦公室建築
    物，並無人居住其內，星期六中午十二時後至星期一上班前，亦均無人居住留守
    一情，業經該機關之代理人乙○○陳明在卷，本件被告行竊當時應係無人居住之
    建築物，應堪認定；又該機關建物之窗戶，具有防閑作用，係屬安全設備之一種
    ，亦屬明確，故被告踰越該機關窗戶之安全設備侵入該棟無人居住之建築物一樓
    辦公室內，於搜尋財物之際即遭保全人員逮捕而未竊得財物，核其所為，應係犯
    刑法第三百二十一條第二項、第一項第二款踰越安全設備竊盜未遂罪。公訴人認
    被告之竊盜行為，另有同法第一項第一款之「於夜間侵入有人居住之建築物」之
    加重條件，尚有違誤，惟起訴法條與論罪法條相同，僅加重條件有減少，不生變
    更法條之問題；另公訴人認被告所踰越之建築物窗戶安全設備認係屬同條項第二
    款所稱之「門扇」一節，亦有誤會，應予更正。均附此敘明。又被告踰越窗戶安
    全設備而入高雄縣政府稅捐稽徵處辦公室內行竊，其越入行為即屬侵入住宅，已
    結合於所犯加重竊盜之罪質中，無庸另論無故侵入他人建築物罪之餘地（此有最
    高法院二十七年上字第一八八七號判例可參）。再者，被告所犯踰越安全設備竊
    盜未遂犯行，已著手於犯罪行為之實行而不遂，為未遂犯，應依刑法第二十六條
    前段規定，按既遂犯之刑減輕之。審酌被告不知以正當途徑獲取財物，侵入公務
    機關竊取財物，雖尚無所得即遭發現逮捕，然犯後否認，並無悔意，惟其前無犯
    罪前科，素行尚佳，有本院被告院內索引卡紀錄表及臺灣高等地方被告全國前案
    紀錄表各一份在卷可參，姑念初犯，且行竊尚無所得，犯罪情節尚輕等一切情狀
    ，量處如主文所示之刑，併諭知易科罰金之折算標準。扣案之手電筒一支，係被
    告所有，供其行竊犯罪照明所用之物，業據其陳明可按，爰依刑法第三十八條第
    一項第二款規定，併予宣告沒收。
據上論斷，應依刑事訴訟法第二百九十九條第一項前段，刑法第三百二十一條第二項
、第一項第二款、第二十六條前段、第四十一條第一項、第三十八條第一項第二款，
罰金罰鍰提高標準條例第二條，判決如主文。
中      華      民      國    九十      年      十      月      九      日
                                臺灣高雄地方法院刑事庭
                                    法  官  陳淑卿
右正本證明與原本無異。
如不服本判決，應於判決送達後十日內，向本院提出上訴狀。
                                    書記官  陳朝宗
中      華      民      國    九十      年      十      月      九      日
附錄本判決論罪之法條：
第三百二十一條第一項第二款、第二項
犯竊盜罪而有左列情形之一者，處六月以上五年以下有期徒刑：
二、毀越門扇、牆垣或其他安全設備而犯之者。
前項之未遂犯罰之。


司法院資訊處製作；財團法人民間司法改革基金會備份。
